臺灣新竹地方法院刑事判決　　　　　　　　　　　　　九十一年度易字第三四一號
　　公　訴　人　臺灣新竹地方法院檢察署檢察官
　　被　　　告　甲○○
右列被告因違反毒品危害防制條例案件，經檢察官提起公訴（九十年度毒偵字第一九
四六號），本院判決如左：
    主  文
甲○○施用第二級毒品，累犯，處有期徒刑柒月。
    事  實
一、甲○○（原名蔡正坪，於九十年五月二十八日更名為甲○○）前曾於民國八十九
    年間因犯偽造文書罪，經本院於八十九年十二月十二日判處有期徒刑五月，於同
    年月三十一日確定，並於九十年五月十七日易科罰金執行完畢。又其於八十八年
    間因施用第二級毒品安非他命案件，經依本院八十八年度毒聲字第二○七○號刑
    事裁定送勒戒處所觀察、勒戒後，認無繼續施用毒品之傾向，業經臺灣新竹地方
    法院檢察署檢察官於八十八年十月二十二日以八十八年度毒偵字第五七九號為不
    起訴處分確定。又於前開不起訴處分後五年內，其復於八十九年間因施用第二級
    毒品安非他命案件，而經本院於八十九年三月二十九日以八十九年度毒聲字第九
    一三號刑事裁定送勒戒處所觀察、勒戒，嗣經觀察、勒戒後，認有繼續施用毒品
    傾向，再經本院於八十九年十月二十四日以八十九年度毒聲字第二五五一號刑事
    裁定令入戒治處所施以強制戒治一年，並經本院於八十九年十一月十七日以八十
    九年度易字第一二四九號刑事判決判處有期徒刑捌月，且已判決確定。嗣執行強
    制戒治屆滿三個月，經評定戒治成效合格，又經本院以九十年度毒聲字第五二一
    號刑事裁定停止強制戒治，停止強制戒治期間付保護管束（保護管束期間自九十
    年五月九日起至九十年十月十三日止）。詎其仍不知悔改，於保護管束期間，另
    行起意，並基於施用第二級毒品之犯意，於九十年九月二十七日往前回溯九十六
    小時內之某時在不詳處所施用第二級毒品安非他命一次。嗣於九十年九月二十七
    日經臺灣新竹地方法院檢察署觀護人執行保護管束定期採尿送驗結果呈安非他命
    陽性反應因而查獲。
二、案經臺灣新竹地方法院檢察署檢察官簽分偵查起訴。
    理  由
一、訊據被告甲○○矢口否認有何施用第二級毒品安非他命之犯行，辯稱：並沒有再
    施用安非他命，也有正常去觀護人處報到，而驗尿之前曾有一次去朋友那裡，當
    時有三、四個人在裡面，他們在抽香煙，煙霧瀰漫，後來其中一個人拿毒品出來
    ，在他們要用之前，伊就離開云云。經查：
    （一）本件被告經臺灣新竹地方法院檢察署觀護人執行保護管束而於九十年九月
          二十七日所採集之尿液，經送昭信科技顧問股份有限公司檢驗結果，確呈
          安非他命陽性反應、甲基安非他命陽性反應等情，有該公司於九十年十月
          八日所出具之濫用藥物陽性檢體檢驗報告及臺灣新竹地方法院檢察署受保
          護管束人（被告）尿液檢體監管紀錄表各一份在卷足稽，而按甲基安非他
          命經口服投與後約百分之七十於二十四小時內自尿液中排出，約百分之九
          十於九十六小時內自尿液中排出，甲基安非他命之檢出與其投與方式、投
          與量、個人體質、採尿時間及檢測儀器之精密度等諸多因素有關，惟依上
          述資料推斷，最長不可能超過四日，有行政院衛生署藥物食品檢驗局八十
          一年二月八日（八一）藥檢壹字第００一一五六號函一紙附卷可參。是依
          上開說明，足見被告確有於如事實欄所述時間內施用第二級毒品安非他命
          之情事，應屬無疑。
    （二）次查，被告雖辯稱：驗尿之前曾去找朋友，現場有三、四個人在吸煙，煙
          霧瀰漫，後來有人拿毒品出來要施用云云，然安非他命之施用方式係為吸
          所燒烤出來之煙，而燒烤的煙本即會隨空氣流動，且被告復自承：在該人
          拿出毒品後，尚未施用前，其就已離開等情，足認被告並非一直處於一個
          有多數人持續不斷施用安非他命之環境中，是以若非被告亦故意一同吸用
          達一定程度，則其尿液又豈會呈安非他命陽性反應？
    （三）再者，被告於八十八年間因施用第二級毒品安非他命案件，經依本院八十
          八年度毒聲字第二○七○號刑事裁定送勒戒處所觀察、勒戒後，認無繼續
          施用毒品之傾向，業經臺灣新竹地方法院檢察署檢察官於八十八年十月二
          十二日以八十八年度毒偵字第五七九號為不起訴處分確定；又於前開不起
          訴處分後五年內，復於八十九年間因施用第二級毒品安非他命案件，而經
          本院於八十九年三月二十九日以八十九年度毒聲字第九一三號刑事裁定送
          勒戒處所觀察、勒戒，嗣經觀察、勒戒後，認有繼續施用毒品傾向，再經
          本院於八十九年十月二十四日以八十九年度毒聲字第二五五一號刑事裁定
          令入戒治處所施以強制戒治一年，並經本院於八十九年十一月十七日以八
          十九年度易字第一二四九號刑事判決判處有期徒刑捌月，且已判決確定。
          嗣執行強制戒治屆滿三個月，經評定戒治成效合格，又經本院以九十年度
          毒聲字第五二一號刑事裁定停止強制戒治，停止強制戒治期間付保護管束
          （保護管束期間自九十年五月九日起至九十年十月十三日止）之事實，亦
          有臺灣新竹地方法院檢察署檢察官戒執二字第四四八號保護管束指揮書、
          八十九年度毒偵緝字第二二七號、毒偵字第第二三三六號起訴書、本院九
          十年度毒聲字第五二一號刑事裁定、八十九年度易字第一二四九號刑事判
          決、臺灣新竹地方法院檢察署刑案資料查註紀錄表、全國施用毒品案件紀
          錄表、受觀察勒戒人毒品及前科紀錄簡列表及臺灣高等法院被告全國前案
          紀錄表各一份等附卷可稽。
    綜合以上，被告確有於停止戒治付保護管束期間，基於施用第二級毒品安非他命
    之犯意，而於上揭時地施用第二級毒品安非他命之犯行無訛，本件事證明確，被
    告犯行洵堪認定，應予依法論科。
二、核被告甲○○所為，係犯毒品危害防制條例第十條第二項之施用第二級毒品罪。
    又其持有第二級毒品安非他命後進而施用，其持有第二級毒品安非他命之低度行
    為，應為施用之高度行為所吸收，爰不另論其持有第二級毒品罪。又被告前曾於
    八十九年間因犯偽造文書罪，經本院於八十九年十二月十二日判處有期徒刑五月
    ，於同年月三十一日確定，並於九十年五月十七日易科罰金執行完畢等情，有臺
    灣新竹地方法院檢察署刑案資料查註紀錄表及臺灣高等法院被告全國前案紀錄表
    各一份在卷足參，其於五年以內再犯本件有期徒刑以上之罪，為累犯，應依刑法
    第四十七條規定加重其刑。爰審酌被告前曾於八十八年間因施用毒品案件，經觀
    察、勒戒後，認無繼續施用毒品傾向，而由臺灣新竹地方法院檢察署檢察官為不
    起訴處分確定，又於八十九年間再犯施用毒品案件，經觀察、勒戒後，認有繼續
    施用毒品傾向，復經送強制戒治，又經裁定停止戒治，於停止戒治期間再犯本件
    ，顯然自制力薄弱，惟念其所為僅戕害自身身心健康，且犯罪手段、情節及所生
    危害均尚非重大等一切情狀，量處如主文所示之刑，以資懲儆。
據上論斷，應依刑事訴訟法第二百九十九條第一項前段，毒品危害防制條例第十條第
二項，刑法第十一條前段、第四十七條，判決如主文。
本案經檢察官林佳穎到庭執行職務。
中      華      民      國    九十一    年      七      月      十九    日
                                  臺灣新竹地方法院刑事第二庭
                                          法  官  楊  惠  芬
右正本證明與原本無異。
如不服本判決，應於判決送達後十日內向本院提出上訴狀（應附繕本），上訴於臺灣
高等法院。
                                          書記官  鄭  敏  郎
中      華      民      國    九十一    年      七      月      十九    日
附錄本案論罪科刑法條全文：
毒品危害防制條例第十條第二項：
施用第二級毒品者，處三年以下有期徒刑。
